臺灣屏東地方法院刑事判決　　　　　　　　　　　　　　 九十三年度易字第二七號
　　公　訴　人　臺灣屏東地方法院檢察署檢察官
　　被　　　告　戊○○
右列被告因竊盜案件，經檢察官提起公訴（九十一年度偵字第五五二四號），及同署
檢察官移
審判程序審理，判決如左：
    主  文
戊○○共同連續攜帶兇器竊盜，處有期徒刑壹年貳月，並應於刑之執行前，令入勞動
場所強制工作參年。
    事  實
一、戊○○前於民國九十一年間，因竊盜案件經本院於九十二年一月三十日以九十一
    年度易字第一一七九號判處有期徒刑三月（於九十三年一月九日始入監執行，未
    構成累犯），猶未知悔改，仍基於意圖為自己不法所有之概括犯意，並與附表編
    號三、十所示之綽號「永生」真實姓名年籍不詳之成年男子或與己○○（另行審
    結）分別基於共同之犯意聯絡，自九十二年三、四月間某日起至同年七月十二日
    止，連續以附表所示之方式，竊取如附表所示之子○○等人之財物（犯罪時間、
    地點、共犯人數、方式、被害人、所得財物詳如附表所示），而有犯罪之習慣。
    嗣於九十二年七月十二日七時許，在屏東縣新園鄉○○路○○道路旁為警查獲。
二、案經屏東縣警察局東港分局移送臺灣屏東地方法院檢察署檢察官偵查起訴及同署
    檢察官移送併案。
    理  由
一、本件被告楊戊○○所犯係死刑、無期徒刑、最輕本刑為三年以上有期徒刑以外之
    罪，其於準備程序中就被訴事實為有罪之陳述，經法官告知簡式審判程序之旨，
    並聽取公訴人、被告之意見後，本院認為適宜進行簡式審判程序，故本件適用簡
    式審判程序審理，合先敘明。
二、右開事實、業據被告戊○○於警、偵訊及本院審理中坦承不諱，核與被害人子○○、庚○○、寅○○、壬○○、癸○○、丑○、丙○○、乙○○、辛○○、丁○○等人於警訊中指訴失竊情節相符，並有贓物認領保管收據五張，及被告為警查
    獲後，帶返犯罪現場指認竊取地點之照片二十二張附卷可資佐證，足認被告上開
    自白與事實相符，自堪採為有罪認定之證據。本件事證已臻明確，被告戊○○犯
    行洵堪認定。又被告雖於附表編號十所示之九十二年七月十二日凌晨一時許，夥
    同共犯己○○在被害人丁○○位於屏東縣崁頂鄉洲子村之魚塭，徒手竊取電纜線
    ，然依警卷所附照片顯示，上開魚塭四周並未設置圍籬，且空曠無房舍，是被告
    此部分之犯行尚不構成夜間侵入住宅竊盜，附此敘明。
三、按所謂兇器，其種類並無限制，凡客觀上足對人之生命、身體、安全構成威脅，
    具危險性之物品均屬之，且祇須行竊時攜帶之為已足，不以初有行兇之意圖為要
    ，查被告於附表編號二竊取賽鴿時，持以剪斷鴿籠之破壞剪一支，既然足以剪斷
    鐵製鴿籠，顯係質地堅硬而尖銳，足對人之生命、身體、安全構成威脅，堪認客
    觀上具危險性。是核被告戊○○如附表編號二所為，係犯刑法第三百二十一條第
    一項第三款之攜帶兇器加重竊盜罪；被告其餘所為，均係犯刑法第三百二十條第
    一項之普通竊盜罪。被告戊○○就附表編號三犯行與綽號「永生」者，及就附表
    編號十與己○○，分別有犯意之聯絡及行為之分擔，均屬共同正犯。被告先後十
    次竊盜犯行，時間緊接、手法相同，顯係基於概括犯意而為之，為連續犯，應依
    刑法第五十六條規定，從情節較重之附表編號二攜帶兇器竊盜罪處斷，並依法加
    重其刑。公訴人雖未就附表編號四所示之竊盜犯行提起公訴，然檢察官就犯罪事
    實一部起訴者，其效力及於全部，本件被告就如附表編號四部分之犯行，既與檢
    察官起訴部分有連續犯之裁判上一罪關係，本院自應併予審理。爰審酌被告素行
    （見前科表）、已因竊盜及贓物案件接受多次偵審程序，猶不思以己力謀生以正
    當途徑賺取財物，仍隨意竊取他人財物，顯見被告法治觀念淡薄且毫無悔意，惟
    念及其所竊取財物之價值非高，犯罪後坦承犯行，態度良好等一切情狀，量處如
    主文所示之刑。末參酌竊盜犯贓物犯保安處分條例第三條關於竊盜犯強制工作之
    規定，其立法目的旨在對職業犯罪及欠缺正確工作觀念或無正常工作因而犯罪者
    ，強制其從事勞動，並學習一技之長及正確之謀生觀念，祈使其日後重返社會時
    得以適應。查被告甫於九十一年間，因竊盜案件經本院以九十一年度易字第一一
    七九號判處有期徒刑三月確定，尚未執行，又於九十二年間，因收受贓物案件，
    經本院以九十二年度簡字第五０九號判處有期徒刑三月確定，亦尚未執行，此有
    臺灣高等法院被告全國前案紀錄表在卷足憑，本次再為警查獲十件竊盜犯行，可
    見其有犯罪之習慣，故為防衛社會安全起見，爰依竊盜犯贓物犯保安處分條例第
    三條第一項第一款之規定，併予宣告於刑之執行前，令入勞動場所強制工作三年
    ，用以矯正。公訴人雖就被告上開犯行求處有期徒刑三年二月，惟被告之犯後態
    度尚佳，本院認量處上開刑責已足收逞儆之效，附此敘明。
據上論斷，應依刑事訴訟法第二百九十九條第一項前段、第二百七十三條之一第一項
，刑法第二十八條、第五十六條、第三百二十條第一項、第三百二十一條第一項第三
款，竊盜犯贓物犯保安處分條例第三條第一項第一款，罰金罰鍰提高標準條例第一條
前段，判決如主文。
本案經檢察官蔡榮龍到庭執行職務。
中      華      民      國    九十三    年      四      月      六      日
                                      臺灣屏東地方法院刑事第四庭
                                          法  官  陳姵君
右正本證明與原本無異。
如不服本判決應於收受本判決送達後十日內向本院提出上訴書狀，其未敘述上訴理由
者，並得於提起上訴後十日內向本院補提理由書狀（均須按他造當事人之人數附繕本
 ）「切勿逕送上級法院」
                                          書記官  許倬維
中      華      民      國    九十三    年      四      月      六      日
附錄犯罪法條：
中華民國刑法第三百二十一條
犯竊盜罪而有左列情形之一者，處六月以上、五年以下有期徒刑：
三  攜帶兇器而犯之者。
附表：
╔══╤════╤═════════════╤══════╤═════════╤════╤═══════════════╤═════════════
║編號│行為人  │行   為   方   式         │行為時間    │行  為  地   點   │被害人  │竊       取       財       物 │贓  物  處  理  情  形
╟──┼────┼─────────────┼──────┼─────────┼────┼───────────────┼─────────────
║一  │戊○○  │見被害人未拔下該自小貨車上│民國九十二年│屏東縣新園鄉鹽埔村│子○○  │車號七四一五─ＦＤ自小貨車一部│將自小貨車駛離至附近某產業
║    │        │的鑰匙之際，認為有機可趁，│三、四月間某│新生路三五二號騎樓│        │及放置於車上之發電機一具（價值│道路上棄置，嗣於翌日早上遭
║    │        │徒手竊取                  │日晚上      │前                │        │五萬元）、電鑽一支（價值二千元│子○○自行尋獲，惟戊○○已
║    │        │                          │            │                  │        │）                            │將發電機載至東港鎮○○路出
║    │        │                          │            │                  │        │                              │售，得款一千五百元
║    │        │                          │            │                  │        │                              │
║    │        │                          │            │                  │        │                              │
╟──┼────┼─────────────┼──────┼─────────┼────┼───────────────┼─────────────
║二  │戊○○  │戊○○攜帶足供兇器使用之破│民國九十二年│屏東縣潮州鎮興美里│庚○○  │賽鴿十二隻（價值八萬元）      │得手後交予甲○○，以抵償積
║    │        │壞剪一支（未扣案）及鴿籠，│四月二十八日│興美路二巷二號（鴿│        │                              │欠甲○○的一千五百元，嗣為
║    │        │至犯罪地點，先以破壞剪破壞│凌晨零時許  │舍）              │        │                              │警循線在甲○○位於新園鄉中
║    │        │鴿舍之鎖頭後，下手竊取    │            │                  │        │                              │洲村中山路六號之鴿舍尋獲失
║    │        │                          │            │                  │        │                              │竊之賽鴿二隻
║    │        │                          │            │                  │        │                              │
║    │        │                          │            │                  │        │                              │
╟──┼────┼─────────────┼──────┼─────────┼────┼───────────────┼─────────────
║三  │戊○○  │共騎機車至犯罪地點，見有機│民國九十二年│屏東縣新園鄉○○段│寅○○  │電動腳踏車一部（價值七千元）  │得手後，售予綽號「金安」之
║    │「永生」│可趁，由戊○○徒手竊取    │五月初某日下│三一八之七號（被害│        │                              │不詳姓名者，得款二千元
║    │        │                          │午四時許    │人工作之養蝦場）前│        │                              │
╟──┼────┼─────────────┼──────┼─────────┼────┼───────────────┼─────────────
║四  │戊○○  │趁被害人熟睡之際，將綁在屋│國九十二年  │屏東縣新園鄉興龍村│壬○○  │小型黃色巴哥犬一隻〈價值約二萬│得手後送至屏東縣新園鄉中洲
║    │（併案部│前大門旁的黃色小型巴哥犬抱│五月中某日凌│臥龍路九十四巷五號│        │元〉                          │村中山路六號甲○○住處，爾
║    │分）    │走，即乘機車逃逸          │晨二時許    │屋前大門          │        │                              │後鄭澤銓將該犬以二千元之代
║    │        │                          │            │                  │        │                              │價售予許國陽，嗣於九十二年
║    │        │                  │            │                  │        │                              │十二月十一日為警在屏東縣新
║    │        │                          │            │                  │        │                              │園鄉○○村○○路六十八巷二
║    │        │                          │            │                  │        │                              │十三號許國陽住處查獲
╟──┼────┼─────────────┼──────┼─────────┼────┼───────────────┼─────────────
║五  │戊○○  │趁被害人鑰匙未拔之際，徒手│民國九十二年│屏東縣新園鄉鹽埔村│癸○○〈│車號ＪＤＳ─四四七號重機車一部│得手後作為代步之用，嗣於六
║    │        │發動該機車騎離，並為免遭警│五月二十六日│鹽洲路鹽埔國小前  │所有人為│（車主為陶文興─癸○○之父）  │月五日十三時三十分許，在屏
║    │        │方查緝，遂將原車牌丟棄於新│下午一時許  │                  │陶文興〉│（價值約一萬五千元）          │東縣南州鄉○○村○○路四十
║│        │園鄉鹽埔村三官大帝廟後方之│            │                  │        │                              │一之二號（其兄劉昌和住處）
║    │        │大水溝內，另懸掛向編號六被│            │                  │        │                              │前，為警查獲上述機車（含Ｐ
║    │        │害人竊取之ＰＡＩ─九九五號│            │                  │        │                              │ＡＩ─九九五號車牌一面）
║    │        │車牌掩飾                  │            │                  │        │                              │
║    │        │                          │            │                  │        │                              │
╟──┼────┼─────────────┼──────┼─────────┼────┼───────────────┼─────────────
║六  │戊○○  │徒手竊取                  │民國九十二年│屏東縣新園鄉鹽埔村│丑○    │車號ＰＡＩ─九九五號重機車車牌│得手後懸掛於竊得之編號五機
║    │        │          │五月二十七日│鹽洲路一○一巷九號│        │一面                          │車上，以免遭警方查緝，嗣於
║    │        │                          │            │                  │        │                              │右述時、地，該車牌連同機車
║    │        │                          │            │                  │        │                              │一併遭警方查獲
║    │        │                          │            │                  │        │                              │
╟──┼────┼─────────────┼──────┼─────────┼────┼───────────────┼─────────────
║七  │戊○○  │以其所有的鑰匙一串，打開小│民國九十二年│屏東縣東港鎮興東里│丙○○  │卡拉ＯＫ點唱機一組（內有硬幣五│得手後將點唱機棄置於東港鎮
║    │        │吃部之鐵捲門後，入內竊取  │五月底某日  │興東路堤防邊「堤防│        │百餘元）（價值約二十萬元）    │進德大橋下，硬幣花用殆盡
║    │        │                          │          │」小吃部          │        │                              │
╟──┼────┼─────────────┼──────┼─────────┼────┼───────────────┼─────────────
║八  │戊○○  │趁該工寮之電動大門未關之際│民國九十二年│屏東縣新園鄉五房村│乙○○  │電鑽一支                      │得手後以其機車載至東港鎮光
║    │        │，入內竊取                │六月四日早上│五房路八九八巷二十│        │                              │復路出售，得款一千五百元
║    │        │                          │某時許      │八之一號          │        │                              │
╟──┼────┼─────────────┼──────┼─────────┼────┼───────────────┼─────────────
║九  │戊○○  │趁該機車之鑰匙未拔之際，徒│民國九十二年│屏東縣南州鄉溪州村│辛○○  │車號ＨＴ九─二七○號重機車一部│得手後使用二、三日，即棄置
║    │        │手發動該機車駛離          │六月五日十二│新興路三巷二十二號│        │（價值約八千元）              │於萬丹鄉○○路二三一號萬大
║    │        │                          │時許        │前                │        │                              │橋下附近，嗣於六月十五日十
║    │        │                          │            │                  │        │                              │五時五分許，為警尋獲，並已
║    │        │                          │            │                  │        │                              │發還被害人
╟──┼────┼─────────────┼──────┼─────────┼────┼───────────────┼─────────────
║十  │戊○○  │分別騎乘車號ＸＱＫ─六七一│民國九十二年│屏東縣崁頂鄉洲子村│丁○○  │電纜線〈長約二百五十尺〉      │於同日早上七時許，在新園鄉
║    │己○○  │號重機車〈己○○〉以及車號│七月十二日凌│洲子路十六之三十七│        │（價值約五萬元）              │興龍村臥龍路陳財得經營之資
║    │        │ＦＥＣ─八六六〈戊○○〉，│晨一時許    │號漁塭內          │        │                              │源回收場前，欲販賣時，金正
║    │        │至犯罪地點下手竊取        │            │                  │        │                              │昆遭警查獲，己○○則趁隙逃
║    │        │                          │            │                  │        │                              │逸。
║    │        │                          │            │                  │        │                              │
╚══╧════╧═════════════╧══════╧═════════╧════╧═══════════════╧═════════════
